tr: Yüksük kılavuzu beden ölçüsü: Ayarlanabilir; Çocuk; L; M; Tek beden; S; XL; XS; XXS; Diğer
sk-SK: Veľkosť vodidla náprstka: Nastaviteľná; Detská; L; M; Univerzálna veľkosť; S; XL; XS; XXS; Iné
da: Størrelse på fingerbølsguide: Justerbar; Børn; L; M; One size; S; XL; XS; XXS; Andet
ru: Размер направляющей наперстка: Регулируемый; Детский; L; M; Единый размер; S; XL; XS; XXS; Другое
th: ขนาดปลอกนิ้ว: ปรับได้; เด็ก; L; M; ขนาดเดียว; S; XL; XS; XXS; อื่นๆ
pt-BR: Guia de dedal tamanho: Ajustável; Infantil; G; M; Tamanho único; P; GG; PP; PPP; Outros
nb: Størrelse på fingerbølguide: Justerbar; Barn; L; M; Én størrelse; S; XL; XS; XXS; Annet
lt-LT: Antpirščio kreiptuvo dydis: Reguliuojamas; Vaikiškas; L; M; Vienas dydis; S; XL; XS; XXS; Kitas
pl: Rozmiar prowadnika naparstkowego: Regulowany; Dziecięcy; L; M; Rozmiar uniwersalny; S; XL; XS; XXS; Inne
sl-SI: Velikost vodila za prstanec: Prilagodljivo; Otroška; L; M; Univerzalna velikost; S; XL; XS; XXS; Drugo
es: Tamaño de la guía del dedal: Ajustable; Niños; L; M; Talla única; S; XL; XS; XXS; Otro
sv: Fingerborgsguidens storlek: Justerbar; Barn; L; M; One size; S; XL; XS; XXS; Annat
nl: Vingerhoedgeleider maat: Verstelbaar; Kinderen; L; M; One size; S; XL; XS; XXS; Overige
bg-BG: Размер на водача за напръстник: Регулируем; Детски; L; M; Универсален размер; S; XL; XS; XXS; Друго
ko: 골무 가이드 사이즈: 조절 가능; 아동용; L; M; 단일 사이즈; S; XL; XS; XXS; 기타
de: Größe der Fingerhutführung: Verstellbar; Kinder; L; M; Einheitsgröße; S; XL; XS; XXS; Sonstige
hu: Thimble útmutató méret: Állítható; Gyermek; L; M; Egyméretes; S; XL; XS; XXS; Egyéb
hr-HR: Veličina vodilice za naprstak: Prilagodljivo; Za djecu; L; M; Univerzalna veličina; S; XL; XS; XXS; Ostalo
ja: 指ぬきガイドサイズ: 調整可能; キッズ; L; M; ワンサイズ; S; XL; XS; XXS; その他
en: Thimble guide size: Adjustable; Kids; L; M; One size; S; XL; XS; XXS; Other
cs: Velikost náprstku: Nastavitelná; Dětská; L; M; Univerzální velikost; S; XL; XS; XXS; Ostatní
fi: Sormustinohjaimen koko: Säädettävä; Lapset; L; M; Yksi koko; S; XL; XS; XXS; Muu
el: Μέγεθος οδηγού δακτυλήθρας: Ρυθμιζόμενο; Παιδικό; L; M; Ένα μέγεθος; S; XL; XS; XXS; Άλλο
zh-TW: 頂針勾線戒指尺寸: 可調式; 兒童; L; M; 單一尺寸; S; XL; XS; XXS; 其他
it: Taglia della guida per ditale: Regolabile; Bambini; L; M; Taglia unica; S; XL; XS; XXS; Altro
fr: Taille du guide de dé: Ajustable; Enfants; L; M; Taille unique; S; XL; XS; XXS; Autre
vi: Hướng dẫn kích thước ngón tay giả: Có thể điều chỉnh; Trẻ em; L; M; Kích cỡ chung; S; XL; XS; XXS; Khác
pt-PT: Tamanho do guia de dedal: Ajustável; Criança; L; M; Tamanho único; S; XL; XS; XXS; Outro
ro-RO: Mărime a ghidajului tip degetar: Reglabil; Copii; L; M; Mărime universală; S; XL; XS; XXS; Altele
zh-CN: 顶针导孔尺寸: 可调节; 儿童; L; M; 均码; S; XL; XS; XXS; 其他